臺灣高雄地方法院民事判決
111年度雄小字第2276號
原      告  蘇明財    住○○市○○區○○路00號12樓之7
被      告  張雅萍  

上列當事人間損害賠償事件，本院於民國（下同）111年10月12
日言詞辯論終結，判決如下：
    主  文
一、被告應給付原告新台幣（下同）7,488元及自111年8月3日起
    至清償日止，按週年利率5％計算之利息。
二、原告其餘之訴駁回。　　
三、訴訟費用1,000元由被告負擔。
四、本判決所命給付得假執行，但被告如以7,488元預供擔保，
    得免假執行。
    理由要領
原告就其主張被告於111年4月23日晚上7時45分許，駕駛車牌號
碼000-0000號營業小貨車，在高雄市○○區○○○路000號全家便利超
商前卸貨完畢，因倒車不慎，碰撞其所有停放於超商前車牌號碼
000-0000號營業小客車（下稱系爭車輛）左前保險桿、大燈，系
爭車輛受損支出修理費1萬4,800元，並導致其3日無法營業，受
有減少營業收入2,194元之事實，已提出高雄市政府警察局道路
交通事故當事人登記聯單、系爭車輛行車執照、修車費用之估價
單、計程車營運狀況調查報告（含南部地區專職計程車駕駛人每
月收支情形）各1份，及系爭車輛受損照片5張為證（見本院卷第
17至29頁），並調閱本件交通事故資料（見本院卷第41至54頁）
，經核相符，而被告經合法通知未到庭，亦未提出書狀作說明，
上開主張自堪信為真實。而原告依民法第191-2條前段規定，請
求被告賠償其1萬6,994元及自起訴狀繕本送達翌日起至清償日止
之法定遲延利息，除應扣除零件費用之折舊9,506元（依平均法
計算：｛11,800【零件費用】－〈11,800÷《5【耐用年數】＋1》【殘
價】〉｝×1/5×〈4＋10/12〉【使用年數】＝9,506，小數點以下四捨五
入）及其法定遲延利息外，於法有據，應予准許，超過上開範圍
之所訴，於法無據，應予駁回。又本件所命給付未逾50萬元，依
民事訴訟法第389 條第1項第5 款規定，應依職權宣告假執行，
並依同法第392條第2項規定，宣告被告得預供擔保免為假執行。
中　　華　　民　　國　　111 　年　　10　　月　　26　　日
                  高雄簡易庭　法　　　官  鄭峻明
以上正本係照原本作成。
民事訴訟法第436-24條第2 項：對於本判決之上訴，非以違背
法令為理由，不得為之。
如對本判決上訴，須於判決送達後20日內向本院提出上訴狀，並
須表明原判決所違背之法令及其具體內容與依訴訟資料可認為原
判決有違背法令之理由。　　　　　　　　　　　　　　    　
中　　華　　民　　國　　111 　年　　10　　月　　26　　日
                              書  記  官  洪光耀